【裁判字號】    89,自,73
【裁判日期】    900731
【裁判案由】    業務侵占
【裁判全文】
臺灣高雄地方法院刑事判決                            八十九年度自字第七三號
    自  訴  人  甲○○○○股份有限公司
    代  表  人  楊翠華
    代  理  人  丙○○
    被      告  丁○○
    選任辯護人  郭國益
                劉新安
右列被告因業務侵占案件，經自訴人提起自訴，乙○判決如左：
    主  文
丁○○無罪。
    理  由
一、自訴意旨略稱：被告丁○○自民國八十七年三月份即任職設於設高雄市苓雅區○
    ○○路一七號甲○○○○股份有限公司之業務員，負有銷售及收取貨款繳回公司
    結算之義務，詎被告自八十八年四月份起迄十二月十六日止，將公司應收貨款一
    百四十六萬四千四百八十二元加以侵占。因認被告係犯刑法第三百三十六條第二
    項業務侵占罪云云。
二、惟按：犯罪事實應依證據認定之，無證據不得推定其犯罪事實；不能證明被告犯
    罪者，應諭知其無罪之判決，刑事訴訟法第一百五十四條、第三百零一條第一項
    定有明文。訊據被告堅決否認有自訴人所指之業務侵占犯行，辯稱：公司會計收
    帳後並未開具簽收單給業務員存底，且會計有將伊所繳支票存入自己帳戶之情形
    ，伊收帳後均交給會計，是公司的帳目有問題造成一筆濫帳，伊並未侵占貨款等
    語。
三、經查：自訴人公司之會計作帳確有疏漏乙節，為自訴人所不否認，且經會計闕妏
    霞到庭證稱：被告之帳目是伊所作，為此伊要賠償公司五十萬元，因為被告所回
    收的票票期太長，與公司規定收現金不符，故伊將票轉到自己的戶頭，現金補回
    公司，不知為何仍造成虧損等語屬實，而乙○質之自訴人代理人，其復陳稱：公
    司會計作帳可能應該有問題，所以我們與被告以三十五萬元達成和解。而我們一
    開始查帳一定從業務員這方面開始查，確實有如被告所說的，被告有將錢交給會
    計，會計沒有將之登帳。另外公司規定貨出去的時候，一定要業務員簽名，被告
    可能在廠商那裡收的票，票期比較長，被告交回公司由會計代收，等被告收了他
    家公司的帳後，再以這筆錢登帳，等到被告收的票兌現後，會計再將這筆錢補到
    前面的帳裡面。後來可能會計那邊收了錢，沒有補前面的帳，以致於整個帳都亂
    了，造成公司損失等語。綜上等情觀之，自訴人公司之帳目確實混亂，就被告如
    何侵占銷售所得款項，未舉出具體事證以明之，乙○自不能憑其代表人片面指訴
    即入被告於罪。而乙○復查無其他積極證據足認被告有自訴人指訴之業務侵占罪
    行，既不能證明被告犯罪，乙○應諭知被告無罪之判決。
據上論斷，應依刑事訴訟法第三百四十三條、第三百零一條第一項，判決如主文。
中      華      民      國    九十      年      七      月    三十一    日
                                  臺灣高雄地方法院刑事第一庭
                                      法  官   郭佳瑛
右正本證明與原本無異。
如不服本判決，應於判決送達後十日內，向乙○提出上訴狀。
                                       書記官    王美玲
中    華    民    國      九十      年      八      月      一      日


司法院資訊處製作；財團法人民間司法改革基金會備份。
